臺灣高等法院高雄分院刑事判決　　　　96年度上訴字第1296號
上　訴　人　臺灣高雄地方法院檢察署檢察官
被　　　告　甲○○
上列上訴人因被告違反毒品危害防制條例案件，不服臺灣高雄地
方法院95年度訴字第4526號中華民國96年5 月11日第一審判決（
起訴案號：臺灣高雄地方法院檢察署95年度毒偵字第8533號），
提起上訴，本院依簡式審判程序判決如下：
    主  文
原判決撤銷。
甲○○施用第一級毒品，累犯，處有期徒刑捌月，減為有期徒刑
肆月，如易科罰金以新台幣壹仟元折算壹日。
扣案之海洛因壹包（驗後重零點零柒陸公克）沒收銷燬之。
    事  實
一、甲○○前於民國88年間，因施用毒品案件，經臺灣高雄地方
    法院裁定送觀察勒戒及強制戒治後，於89年12月27日執行完
    畢而釋放，並經檢察官以90年度戒毒偵字第46號不起訴處分
    確定。其後又於90年間因施用毒品案件，經臺灣高雄地方法
    院裁定送強制戒治及提起公訴，其強制戒治部分於92年4 月
    20日執行完畢而釋放，刑事部分，則經臺灣高雄地方法院以
    91年度訴字第569 號判決判處有期徒刑8 月確定，及以91年
    度訴字第2701號判決判處有期徒刑10月確定，續合併執行上
    開二罪，於93年9 月7 日假釋出監付保護管束，93年9 月27
    日保護管束期滿而視為執行完畢。詎仍未戒除毒癮，於95年
    9 月15日下午3 時許，在高雄市○○區○○路復興國小外，
    以將第一級毒品海洛因加水置入注射針筒內，再施打於其身
    體血管方式施用第一級毒品海洛因1 次。嗣於同日晚間7 時
    3 分許，在高雄市○○區○○路與林德街口，因形跡可疑為
    警攔查，當場扣得海洛因1 包（驗後重0.076 公克），並於
    同日晚間9 時20分許，在高雄市政府警察局苓雅分局詢問時
    ，採集尿液檢驗後，始得知上情。
二、案經高雄市政府警察局苓雅分局報告臺灣高雄地方法院檢察
    署檢察官偵查起訴。
    理  由
一、被告甲○○於本院審理中對於上開事實坦承不諱，又將其經
    警採集之尿液送驗結果，確呈嗎啡陽性反應，有高雄市立凱
    旋醫院95年10月23日濫用藥物尿液檢驗報告可參；此外，扣
    案之白色粉末經送驗結果確係第一級毒品海洛因，有高雄市
    立凱旋醫院95年11月11日濫用藥物成品檢驗成績書可參，足
    認被告之自白與事實相符。又被告前於88年間，因施用毒品
    案件，經臺灣高雄地方法院裁定送觀察勒戒及強制戒治後，
    於89年12月27日執行完畢而釋放，並經檢察官以90年度戒毒
    偵字第46號不起訴處分確定。其後又於90年間因施用毒品案
    件，經臺灣高雄地方法院裁定送強制戒治及提起公訴，其強
    制戒治部分於92年4 月20日執行完畢而釋放，刑事部分，則
    經臺灣高雄地方法院以91年度訴字第569 號判決判處有期徒
    刑8 月確定，及以91年度訴字第2701號判決判處有期徒刑10
    月確定，續合併執行上開2 罪，於93年9 月7 日假釋出監付
    保護管束，93年9 月27日保護管束期滿而視為執行完畢之事
    實，有臺灣高等法院被告前案紀錄表可參，是依毒品危害防
    制條例第23條第2 項規定，應予論罪科刑。
二、核被告所為，係犯毒品危害防制條例第10條第1 項之施用第
    一級毒品罪。被告持有第一級毒品之低度行為，為施用第一
    級毒品之高度行為所吸收，不另論罪。又被告有如事實欄所
    述之科刑及執行紀錄，有臺灣高等法院被告全國前案紀錄表
    可按，其於上開徒刑執行完畢後5 年內，再故意犯本件最重
    本刑為有期徒刑以上之罪，為累犯，應依刑法第47條第1項
    之規定加重其刑。
三、原審以被告罪證明確而為論罪科刑，固非無見，惟未及適用
    中華民國96年罪犯減刑條例予以減刑，尚有未洽；檢察官上
    訴意旨請求併案審理，雖無理由，惟原判決既有不當之處，
    應予撤銷改判。爰審酌被告前已因施用毒品案件經觀察勒戒
    、強制戒治及刑罰處罰後，本應徹底戒除毒癮，而今竟繼續
    施用毒品，顯見並無戒除毒害之決心，然念其施用毒品乃自
    戕一己之身體健康，行為本身對社會所造成之危害並非直接
    、鉅大，且犯後坦承犯行，態度良好，並考量本件被告施用
    毒品之時間、次數等一切情狀，量處如主文所示之刑，以資
    懲儆。又被告犯罪時間在中華民國96年4 月24日以前，應依
    中華民國96年罪犯減刑條例第2 條第1 項第3 款、第7 條規
    定予以減輕其宣告刑二分之一，併諭知易科罰金之折算標準
    。扣案之白色粉末1 包（驗後重0.076 公克），經鑑定結果
    呈海洛因陽性反應，應依毒品危害防制條例第18條第1 項前
    段規定沒收銷燬之，至其包裝袋則因與其上海洛因無從析離
    而應沒收銷燬之。
四、檢察官移送併案意旨略以：被告於96年4 月25日又施用海洛
    因，因與前開論罪部分，具有集合犯之關係，而請求併案審
    理。查被告於95年9 月15日被查獲後，即未繼續施用海洛因
    ，並前往戒毒中心戒毒，迄至96年4 月間，始因與同居人發
    生爭吵且工作不如意而再度施用海洛因；及其在此期間曾數
    度前往採尿送驗，均無毒品陽性反應等情，業經被告陳明在
    卷，足見本件就被告之主觀犯意及客觀行為，均難認被告於
    96 年4月間之施用海洛因行為，與其於95年9 月15日之施用
    海洛因行，係基於反覆、延續實施之集合犯意，本院自無予
    以併案審理，應退由檢察官另行偵查。
據上論斷，應依刑事訴訟法第369 條第1 項前段、第364 條、第
273 條之1 第1 項、第299 條第1 項前段，毒品危害防制條例第
10條第1 項、第18條第1 項前段，刑法第11條、第47條第1 項、
第41條第1 項前段，中華民國96年罪犯減刑條例第2 條第1 項第
3款 、第7 條第1 項、第2 項、第9 條，判決如主文。
本案經檢察官方娜蓉到庭執行職務。
中　　華　　民　　國　　96　　年　　8 　　月　　14　　日
                  刑事第三庭    審判長法  官　周賢銳
                                      法  官  謝宏宗
                                      法  官  黃仁松
以上正本證明與原本無異。
如不服本判決應於收受本判決後10日內向本院提出上訴書狀，其
未敘述上訴理由者，並得於提起上訴後10日內向本院補提理由書
狀（均須按他造當事人之人數附繕本）「切勿逕送上級法院」。
本判決不得上訴。
中　　華　　民　　國　　96　　年　　8 　　月　　14　　日
　　　　　　　　　　　　　　　　　　　書記官  馬蕙梅
附錄本件判決論罪科刑法條：
毒品危害防制條例第10條
施用第一級毒品者，處 6 月以上 5 年以下有期徒刑。
施用第二級毒品者，處 3 年以下有期徒刑。
